台灣台中地方法院民事裁定         100年度消債更字第87號
聲請人      吳冠儀
即債務人              巷9號4.
相對人      台灣土地銀行股份有限公司
即債權人
法定代理人  蘇樂明
相對人      花旗(台灣)商業銀行股份有限公司
即債權人
法定代理人  管國霖
相對人      豐(台灣)商業銀行股份有限公司
即債權人
法定代理人  李鐘培
相對人      國泰人壽保險股份有限公司
即債權人
法定代理人  張發得
相對人      遠東國際商業銀行股份有限公司
即債權人
法定代理人  洪信德
相對人      玉山商業銀行股份有限公司
即債權人
法定代理人  曾國烈
代  理  人  蔡坤庭
相對人      大眾商業銀行股份有限公司
即債權人
法定代理人  陳建平
相對人      中國信託商業銀行股份有限公司
即債權人
法定代理人  辜濂松
上列當事人聲請消費者債務清理事件，本院裁定如下：
    主    文
債務人吳冠儀自中華民國100年9月21日16時起開始更生程序。
    理    由
一、按債務人不能清償債務或有不能清償之虞，且無擔保或無優
    先權之債務總額未逾新臺幣1200萬元者，於法院裁定開始清
    算程序或宣告破產前，得向法院聲請更生；又法院開始更生
    程序之裁定，應載明其年、月、日、時，並即時發生效力，
    消費者債務清理條例第3條、第42條第1項、第45條第1項分
    別定有明文。
二、本件聲請人即債務人聲請意旨略以：聲請人無任何財產，負
    債總額達新台幣（下同）2,426,887元，聲請人目前從事家
    庭式安親班工作，每月收入約24,000元，須負擔本人、母親
    及1名未成年子女之生活費用約18,100元。聲請人前與最大
    債權銀行協商，惟債權人提出180期，每月須清償11,000元
    ，超出聲請人之能力，且聲請人另有積欠國泰人壽保險股份
    有限公司之債務未納入，故協商不成立。依聲請人所積欠之
    債務，每月須清償之利息就超過4萬元，聲請人實已無力清
    償債務，爰請求准予裁定開始更生等語。
三、經查：聲請人主張所積欠債務未逾1200萬元暨其前與於消費
    者債務清理條例施行後，曾與最大債權銀行協商債務清償方
    案不成立，聲請人已無法清償債務等情，業據提出財產及收
    入狀況說明書、債權人清冊、臺中市政府地方稅務局97、98
    年度綜合所得稅各類所得資料清單、全國財產稅總歸戶財產
    查詢清單、前置協商不成立通知書等為據；次查債務人現從
    事家庭式安親班，目前有7位學生，每月收入約24,000元，
    其須負擔本人及母親、未成年子女之生活費用，亦有收費袋
    影本、生活必要支出清單及戶籍謄本等在卷可按。從而，債
    務人主張其無法清償債務等語，應堪採信。
四、綜上，聲請人請求依消費者債務清理條例裁定准予更生，揆
    諸前揭規定，核無不合，應予准許，爰裁定如主文。
中    華    民    國   100    年     9     月    21   日
                        臺灣臺中地方法院民事庭
                              法  官  陳文爵
上為正本係照原本作成
本件不得抗告
本裁定已於100年9月21日17時公告。
中    華    民    國   100    年     9     月    21   日
                              書記官